臺灣嘉義地方法院刑事判決　　　　　　　100年度訴字第679號
公　訴　人　臺灣嘉義地方法院檢察署檢察官
被　　　告　蔡伊桐
上列被告因違反毒品危害防制條例案件，經檢察官提起公訴（10
0年度毒偵字第1156 號），因被告於本院準備程序中就被訴事實
為有罪之陳述，經本院合議庭裁定由受命法官獨任以簡式審判程
序審理，判決如下：
    主  文
蔡伊桐施用第一級毒品，處有期徒刑陸月，如易科罰金，以新臺
幣壹仟元折算壹日；又施用第二級毒品，處有期徒刑貳月，如易
科罰金，以新臺幣壹仟元折算壹日，扣案第二級毒品甲基安非他
命壹包（驗餘淨重零點參參貳公克）沒收銷燬之，上開第二級毒
品甲基安非他命外包裝袋壹個、吸食器貳支均沒收。應執行有期
徒刑柒月，如易科罰金，以新臺幣壹仟元折算壹日，扣案第二級
毒品甲基安非他命壹包（驗餘淨重零點參參貳公克）沒收銷燬之
，上開第二級毒品甲基安非他命外包裝袋壹個、吸食器貳支均沒
收。
    犯 罪 事 實
一、蔡伊桐前因施用毒品案件，經本院以100 年度毒聲字第13號
    裁定送觀察、勒戒，嗣因無繼續施用毒品傾向，於民國100
    年3 月18日釋放出所而執行完畢，經臺灣嘉義地方法院檢察
    署檢察官於100年5月12日以99年度毒偵字第2021號為不起訴
    處分確定。詎其仍不知悔改，於觀察、勒戒執行完畢釋放後
    5 年內，基於施用第一級毒品海洛因之犯意，於100年7月27
    日下午2 時許，在嘉義市○區○○○街36號「新上海汽車旅
    館」308 號房內，以將海洛因摻入香菸內點燃吸食之方式，
    施用第一級毒品海洛因1 次；又基於施用第二級毒品甲基安
    非他命之犯意，於100 年7月29日晚上8時許，在同一地點，
    將甲基安非他命置入玻璃球內用火燒烤吸食煙霧之方式，施
    用第二級毒品甲基安非他命1次。旋於100年7月30日凌晨0時
    25 分許，經警得其同意而搜索上揭308號房間，扣得甲基安
    非他命1 包（淨重0.344公克、驗餘淨重0.332公克）及其所
    有用以施用第二級毒品甲基安非他命之吸食器2 支，並經警
    於100 年7月30日凌晨2時10分許，對其採集尿液送驗後，結
    果呈現第一級毒品海洛因進入人體後經代謝作用所分解生成
    之可待因、嗎啡陽性反應，以及呈現安非他命、甲基安非他
    命陽性反應。
二、案經嘉義市政府警察局第一分局報告臺灣嘉義地方法院檢察
    署檢察官偵查起訴。
    理  由
壹、程序部分：
一、本件被告蔡伊桐所犯係死刑、無期徒刑、最輕本刑為3 年以
    上有期徒刑以外之罪，亦非高等法院管轄第一審案件，且被
    告於本院準備程序中，已就被訴事實為有罪之陳述（見本院
    卷第34頁），經告知簡式審判程序之旨後，被告及檢察官對
    於本件改依簡式審判程序審理均表示同意，經本院合議庭依
    刑事訴訟法第273 條之1第1項規定，裁定本件由受命法官獨
    任以簡式審判程序加以審理，是本件之證據調查，依刑事訴
    訟法第273條之2規定，不受同法第159條第1項、第161條之2
    、第161條之3、第163條之1及第164條至第170條有關證據提
    示、交互詰問及傳聞證據等相關規定之限制，合先敘明。
二、
  (一)按犯毒品危害防制條例第10條之罪者，檢察官應聲請法院裁
    定，或少年法院（地方法院少年法庭）應先裁定，令被告或
    少年入勒戒處所觀察、勒戒，其期間不得逾2 月。觀察、勒
    戒或強制戒治執行完畢釋放後，5 年內再犯同條例第10條之
    罪者，檢察官或少年法院（地方法院少年法庭）應依法追訴
    或裁定交付審理。毒品危害防制條例第20 條第1項、第23條
    第2項定有明文。
  (二)查被告前因施用毒品案件，經本院以100 年度毒聲字第13號
    裁定送觀察、勒戒，嗣因無繼續施用毒品傾向，於100年3月
    18日釋放出所而執行完畢，經臺灣嘉義地方法院檢察署檢察
    官於100年5月12日以99年度毒偵字第2021號為不起訴處分確
    定，有臺灣高等法院被告前案紀錄表在卷可按（見本院卷第
    48至49 頁）。是被告於「初犯」經觀察、勒戒執行完畢後，
    於5 年內再犯本件施用毒品案件，應依法追訴處罰，本案自
    無再經觀察、勒戒及強制戒治之必要，檢察官逕行起訴，即
    無不合，合先敘明。
貳、實體部分：
一、上開犯罪事實，業據被告坦承不諱（見本院卷第34頁、第45
    頁），且其前後2次施用毒品犯行，為警100年7月30日凌晨2
    時10分許採集送驗之尿液，經以酵素免疫分析法（EIA）初
    步篩檢及氣相層析質譜儀法（GC／MS）確認鑑定，檢驗結果
    確呈第一級毒品海洛因進入人體後經代謝作用所分解生成之
    可待因、嗎啡陽性反應，以及呈現安非他命、甲基安非他命
    陽性反應，有台灣檢驗科技股份有限公司濫用藥物實驗室10
    0年8月18日KH/2011/00000000號濫用藥物檢驗報告、尿液送
    驗姓名對照表在卷可資佐證（見偵卷第20頁、警卷第14頁）
    ，且扣案毒品1 小包，經送高雄市立凱旋醫院以化學呈色法
    、氣相層析質譜儀法鑑驗，結果檢出第二級毒品甲基安非他
    命（淨重0.344公克、驗餘淨重0.332公克），有該院100年8
    月18日高市凱醫驗字第16964 號濫用藥物成品檢驗鑑定書、
    同意搜索切結書、扣押物品目錄表、扣押物品照片存卷可考
    （見偵卷第21頁；警卷第6、9、11、13頁），並有第二級毒
    品甲基安非他命1 包（驗餘淨重0.332公克）、吸食器2支扣
    案可證。足認被告上開任意性自白與事實相符，堪予採信。
    從而，本件事證明確，被告犯行足堪認定，應依法論科。
二、查海洛因、甲基安非他命分別為毒品危害防制條例第2條第2
    項第1款所定之第一級毒品、同條項第2款之第二級毒品。核
    被告所為，係犯毒品危害防制條例第10 條第1項之施用第一
    級毒品、同條第2 項之施用第二級毒品罪。被告為施用而持
    有第一級毒品海洛因、第二級毒品甲基安非他命之低度行為
    ，分別為各該施用之高度行為所吸收，均不另論罪。被告所
    犯上開2 罪，犯意各別，行為互殊，應予分論併罰。爰審酌
    被告曾因施用毒品經裁定觀察、勒戒執行完畢，仍未能徹底
    戒絕毒品，而再犯本案，顯見其自制力不足，無法擺脫毒品
    ，未能體悟施用毒品對自己、家人造成之傷害及社會之負擔
    ，惟念及施用毒品本質上係戕害自身健康之行為，尚未嚴重
    破壞社會秩序或侵害他人權益，且被告坦承犯行、犯後態度
    尚可，及其為海產店廚師、經濟狀況未佳、國中畢業之教育
    程度等一切情狀，分別量處主文所示之刑，及定其應執行之
    刑，並均諭知易科罰金之折算標準。扣案第二級毒品甲基安
    非他命1包（驗餘淨重0.332公克），業如前述已經鑑定無訛
    ，且該毒品係被告施用所賸餘者，亦據其供陳在卷（見偵卷
    第9 頁），故該包裝內之第二級毒品甲基安非他命係被告本
    件施用毒品犯行所查獲之第二級毒品，應依毒品危害防制條
    例第18 條第1項前段規定沒收銷燬之。被告所有用以裝盛並
    防止上揭第二級毒品甲基安非他命裸露、逸出及潮濕之外包
    裝袋1 個，以及被告所有供其施用第二級毒品甲基安非他命
    所用之吸食器2 支，均係供被告本件施用毒品犯行所用或預
    備之物（見警卷第2 頁），均應依刑法第38條第1項第2款之
    規定併予宣告沒收。
據上論斷，應依刑事訴訟法第273條之1第1項、第299條第1項前
段，毒品危害防制條例第10條第1項、第2項、第18條第1項前段
，刑法第11條、第51條第5款、第41條第1項前段、第8項、第38
條第1項第2款，判決如主文。
本案經檢察官李鵬程到庭執行職務。
中    華    民    國    100    年    12    月    19   日
                  刑事第四庭  法  官   胡修辰
以上正本證明與原本無異。
如不服本判決應於收受判決後10日內向本院提出上訴書狀，並應
敘述具體理由；其未敘述上訴理由者，應於上訴期間屆滿後20日
內向本院補提理由書（均須按他造當事人之人數附繕本）「切勿
逕送上級法院」。告訴人或被害人如對於本判決不服者，應具備
理由請求檢察官上訴，其上訴期間之計算係以檢察官收受判決正
本之日期為準。
中    華    民    國    100    年    12    月    19   日
                              書記官  林金福
附錄本案論罪科刑法條全文：
毒品危害防制條例第10條
施用第一級毒品者，處6月以上5年以下有期徒刑。
施用第二級毒品者，處3年以下有期徒刑。